臺灣高等法院刑事判決　　　　　　 96年度上更(一)字第173號
上　訴　人
即　被　告　丙○○
　　　　　　　　　　（另案於臺灣臺北監獄台北分監執行中）
指定辯護人　本院公設辯護人陳德仁
上　訴　人
即　被　告　丁○○
　　　　　　　　　　（現於臺灣泰源技能訓練所執行中）
選任辯護人　劉昌崙律師
　　　　　　陳郁仁律師
上列上訴人因強盜等案件，不服臺灣板橋地方法院94年度訴字第
950號，中華民國95年3月21日第一審判決（起訴案號：臺灣板橋
地方法院檢察署94年度偵字第3569號），提起上訴，判決後經最
高法院撤銷發回更審，本院判決如下：
    主  文
原判決關於丁○○部分撤銷。
丁○○共同意圖為自己不法之所有，攜帶兇器，結夥三人以上，
以強暴至使不能抗拒，而使他人交付其物，累犯，處有期徒刑柒
年捌月；扣案之仿GLOCK 廠17型半自動手槍製造之玩具手槍壹支
、不具殺傷力之土造子彈壹顆均沒收。
其他上訴駁回。
    事  實
一、丙○○曾因侵占案件，經臺灣臺北地方法院判處有期徒刑 3
    月確定，並於民國（下同）93年11月10日易科罰金執行完畢
    ；丁○○亦曾因傷害案件，經臺灣板橋地方法院判處有期徒
    刑5 月確定，而於89年10月15日執行完畢，二人均無悔改之
    心。
二、丙○○、丁○○與劉英志、蔡政益（二人本案均已判刑確定
    ）四人因缺錢花用，竟共同基於意圖為自己不法所有之犯意
    聯絡，謀議強盜他人財物，其等四人遂於94年2 月11日上午
    ，由蔡政益攜帶其所有不具殺傷力之土造子彈1 顆，及金屬
    材質製造頗具重量，不具殺傷力但客觀上足以對人之生命、
    身體構成威脅可供兇器使用之仿GLOCK 廠17型半自動手槍之
    玩具手槍1 支，共同前往臺北縣樹林市、土城市一帶尋找販
    賣毒品之盤商作為下手之目標，惟未遇適合之目標，丙○○
    乃提議其乾爹乙○○最近賺一筆錢，可以向其下手，經大家
    應允後，四人即於同日上午9 時30分許，至臺北縣土城市○○路483巷13弄54號4樓乙○○住處，進入客廳後，由丙○○
    向乙○○稱過年了來拜年討紅包，蔡政益亦拿出所攜帶之玩
    具手槍，乙○○見狀心知有異，要丙○○單獨隨其進入房間
    詢問，惟丙○○未從，而由蔡政益、丁○○跟隨乙○○至房
    間內，丙○○、劉英志則留在客廳把風；蔡政益、丁○○進
    入乙○○房間後，丁○○即向乙○○表示過年來討紅包，而
    蔡政益則持上開玩具手槍指向乙○○頭部，乙○○表示沒錢
    ，蔡政益竟自玩具手槍彈匣內取出不具殺傷力之土造子彈 1
    顆，恫稱：不包紅包就要吃子彈，致乙○○無法抗拒而將子
    彈吞下肚，並將其所有之勞力士手錶1只及行動電話1支交付
    予丁○○。丁○○等四人得手後，即由丙○○駕車載離現場
    ，所得之勞力士手錶由丙○○取得，行動電話則由丁○○取
    得。嗣乙○○送醫後取出土造子彈1顆，並於94年2月16日下
    午6時30分許，經警循線在臺北縣土城市○○路○段與永豐路
    口附近查獲丙○○，另於94年2月18日晚上9時30分許，在臺
    北縣板橋市○○○街80巷5弄20號查獲丁○○，又於94年2月
    18日晚上10時30分許，在臺北縣板橋市○○街52巷8號3樓查
    獲蔡政益，並扣得上開供犯罪所用之玩具手槍1 支，另亦扣
    得具有殺傷力之土造子彈6 顆 (蔡政益另涉未經許可持有子
    彈部分，業經原審判處有期徒刑10月，上訴後撤回上訴而確
    定在案)，再於94年2月19日凌晨1 時許，在臺北縣板橋市○○○路○段28號3樓查獲劉英志。
三、案經乙○○訴由臺北縣政府警察局土城分局報請臺灣板橋地
    方法院檢察署檢察官偵查起訴。
    理  由
一、訊據上訴人即被告丙○○、丁○○固均坦認有於上開時地與
    共同被告劉英志、蔡政益向乙○○拜年，並取得手機及手錶
    之情，但均矢口否認有何強盜犯行，被告丁○○辯稱：是蔡
    政益先進入乙○○房間，伊聽到爭吵聲，進去時就看到乙○○在吞子彈，手機是乙○○自己交給伊，原本去乙○○家是
    要與他理論他告密之事，要他拿紅包來賠罪，並無強盜他云
    云；被告丙○○辯稱：伊並未事先謀議要去乙○○家強盜，
    是要去拜年，詎料到了乙○○家後，丁○○與乙○○發生爭
    執，丁○○、蔡政益和乙○○即一起進入乙○○之房間內，
    伊等當時並不清楚他們在裡面發生何事，伊感覺有事情，就
    離開了，伊並未取走手錶云云。
二、惟查：
  (一)證人即被害人乙○○就被害情節雖於警詢及偵查中供述甚詳
    在卷，屬審判外之陳述，惟其於原審及本院審理時證述時，
    經被告行使交互詰問，並經具結在卷，是被害人乙○○於警
    詢及偵查中、本院之證述，自有證據能力，至卷內其餘證據
    被告均同意作為證據，即均有證據能力，合先敘明。
  (二)上揭事實，業據證人即被害人乙○○於原審、本院審理時結
    證稱：「當時伊在上址睡覺，丙○○敲伊房門，伊出來客廳
    便看到被告四人在場，也有看到手槍，丙○○即向伊表示過
    年來拜年要紅包，伊回答沒有錢，並要丙○○到房間來問他
    怎麼回事，但丙○○沒有進來，而是丁○○及蔡政益先後進
    來房間；他們二人進入房間後，丁○○即稱過年來討紅包，
    伊回答沒有錢，蔡政益就拿槍抵著伊的頭，並取出1 顆子彈
    要伊吞下去，伊只好照作，並於吞完子彈後將勞力士手錶及
    行動電話各1 支交給丁○○，要他們拿去賣，之後他們便離
    開了」等語，於本院證稱：「在客廳時就有人拿出槍，丙○○及其他人都有過年要向我要紅包，其中三人我不認識，我
    要丙○○到房間講話，但他沒到我房間，其他二人就有拿槍
    到我房間，有一個人拿槍取出子彈叫我吞下去，他們就是要
    來搶我，其中一人（即被告丁○○）就搶我手機、手錶等物
    ，搶了東西後就走了，四人伊只認識丙○○，其他三人伊都
    不認識，沒有丙○○帶去，他們是不會去的等語甚詳（見本
    院96年6 月20日審判筆錄第4-6頁），復有扣案之玩具手槍1
    支及自被害人乙○○體內取出之子彈1顆可資佐證。
  (三)再據被告丁○○於原審94年5月11日訊問時自白：伊承認檢
    察官起訴之犯罪事實，事實經過大概如起訴書所載，當時伊
    和蔡政益在乙○○房間內，蔡政益逼迫乙○○吃下子彈後他
    就離開房間，乙○○說要錢沒有，但有勞力士手錶及行動電
    話，並將這二樣東西交給伊，伊等四人下樓到丙○○車上，
    伊便將手錶交給丙○○，行動電話則自己留用等情不諱，復
    於原審94年6月23日及本院上訴審95年7月20日準備程序中均
    坦承當日知悉蔡政益有帶槍過去等情。另於94年3月9日偵訊
    時亦以證人結證稱：丙○○與劉英志是在現場把風，他們都
    知道到乙○○家要搶錢，也都知道蔡政益有帶槍；我們在客
    廳時就有要乙○○拿錢出來等語，顯見被告二人均有參與本
    案。況同案共同被告蔡政益亦於原審94年5 月11日訊問時自
    白：伊承認檢察官起訴之犯罪事實，伊有帶玩具手槍及子彈
    到乙○○家中，並從彈匣中拿出子彈脅迫乙○○吃下去等語
    ，及於原審94年8月4日自白：伊有拿槍頂著乙○○的頭嚇他
    ，乙○○說他沒有錢，伊便從槍內取出1 顆子彈要乙○○吞
    下去等語，於本院上訴審95年7月20日準備程序及95年10月4
    日審理時自白：伊是拿槍出來要嚇乙○○，因乙○○沒錢，
    就拿出一顆子彈要他把子彈吞下去等語屬實。而共同被告劉
    英志於原審94年5 月11日亦供稱：伊到乙○○家中，蔡政益
    即把槍拿出來放在桌上等語；於原審94年6 月23日再稱：蔡
    政益在客廳時有把槍彈拿出來等語；於原審又以證人身分結
    證稱：丙○○到現場就跟乙○○說要拜年拿紅包等語。足見
    被告丙○○於原審亦供稱丁○○在客廳向乙○○要紅包時，
    共同被告蔡政益就有拿槍出來等語，益見被告二人與蔡政益
    、劉英志均參與上揭強盜犯行，可以認定。
  (四)被告二人雖辯稱：被害人自承當時身上仍有現金1、2千元，
    但始終未交付上開現金，且勞力士錶及行動電話係被害人主
    動交予被告丁○○，足見被害人當時並未至不能抗拒之狀態
    云云。但查，被告丁○○與蔡政益隨被害人乙○○進入房間
    後，仍重申討紅包之旨，因被害人乙○○不從，被告蔡政益
    便拿槍抵住被害人頭部並取出1 顆子彈要其吞食，被害人乙○○於吞食子彈後，即取出勞力士手錶及行動電話各1 支交
    予被告丁○○等情，已如前所述，再參以乙○○於原審結證
    稱：伊無法分辨被告蔡政益所持之槍械係真槍或假槍，因頭
    上有槍指著只好把子彈吞下去，後來伊被嚇到躲在房間不敢
    出來，故不清楚被告四人如何離去等語（見原審卷二第32頁
    ），復於本院上訴審時陳稱：蔡政益拿槍頂著伊的頭，拿一
    顆子彈要伊吞下去，吞下子彈後，丁○○叫伊把手機、手錶
    拿給他們，因為他們有槍伊很害怕，只好交給丁○○等語（
    見本院上訴卷第118 頁）。衡情被害人遭被告蔡政益以極似
    真槍之手槍抵住頭部，主觀上必認自己之生命遭受重大威脅
    ，況被害人甚且因而依令吞食子彈，足見其當時已無自由意
    志可言，從而被害人於吞食子彈後將其所有之勞力士錶及行
    動電話交付被告丁○○，顯係因受被告丁○○與蔡政益之強
    暴行為而不能抗拒所致，自不得僅以其未將身上所有之1、2
    千元現金同時交付被告等人，即認其未達不能抗拒之程度，
    是被告上開所辯，尚不可採。
  (五)綜上，依證人乙○○所證及被告等四人在原審所供、在偵查
    中具結之證言，可知證人即被害人乙○○之上開證述實屬信
    而有徵，堪認被害人乙○○在客廳時，被告四人均在場，被
    告丙○○表明來意為要紅包，被告蔡政益亦已出示手槍，嗣
    後並由被告蔡政益及丁○○先後尾隨被害人乙○○進入房間
    ，重申討紅包之旨，因被害人乙○○不從，蔡政益即拿槍抵
    住被害人頭部並取出1 顆子彈要其吞食，被害人乙○○於吞
    食子彈後，在不能抗拒情形下，即將勞力士手錶及行動電話
    各1 支交予被告丁○○等情應屬事實，被告等四人之所為，
    要屬強盜行為至無疑義。
三、至被告丙○○雖辯稱：當時不知道乙○○與丁○○、蔡政益
    在房間內發生何，伊當時聽見乙○○房內有異狀，即告知蔡
    政益及丁○○不要亂來，事後又有打電話詢問乙○○有無受
    傷云云；被告丁○○另辯稱：因之前乙○○向丙○○誣指伊
    向警方告丙○○的密，才要乙○○包紅包道歉，乙○○說他
    沒有錢並轉身回房，蔡政益跟著進去，事後伊聽到房間內傳
    出推彈匣的聲音，伊才進入房間看見乙○○吞子彈，是乙○○自願將手錶及行動電話交給伊的云云。然查：
  (一)被告等四人進入被害人乙○○住處客廳時，即表明要紅包之
    旨，被告蔡政益且出示手槍，已如前述，被告丙○○既非眼
    盲耳聾之人，要無不知上情之理，而仍任由持槍之被告蔡政
    益及被告丁○○尾隨被害人乙○○進入房間，再參以前述被
    告等四人事前已有謀議強盜乙○○財物之舉，及證人即共同
    被告丁○○於偵查中證稱：丙○○與劉英志是在現場把風，
    他們都知道到乙○○家要搶錢，也都知道蔡政益有帶槍等語
    。另據被告丁○○在原審及偵查中、證人即共同被告蔡政益
    、劉英志在偵查中均結證稱勞力士手錶最後交給丙○○等語
    ，足見乙○○財物應係被告等四人所共同認知之事實，否則
    被告丙○○於嗣後豈會分得勞力士手錶？是尚不得以被告丙○○與劉英志未進入房間，即認彼二人無共同為上開強盜犯
    行。雖被告蔡政益嗣於本院審理時改稱：伊在客廳並未拿槍
    出來云云，惟此與證人乙○○及共同被告丙○○、劉英志於
    原審所述情節不符，顯見係迴護其他被告之詞，自難採信。
    又被告丙○○所辯有告知被告蔡政益、丁○○不要亂來，及
    事後打電話詢問乙○○有無受傷之舉云云，縱有此情，僅能
    證明被告丙○○不希望被害人乙○○遭受身體上之傷害，況
    被告等四人前往乙○○住處強盜財物，係出於被告丙○○之
    提議，是被告丙○○縱有上開舉動，仍難認其無強盜之犯意
    及犯行。又共同被告劉英志雖於警詢供稱：「（問）據丙○○供稱，當時他與你在客廳時，有聽到丁○○及蔡政益在房
    間毆打被害人乙○○時，丙○○有進去勸阻，是否有此事？
    （答）有的（見警詢卷第44頁），復於偵查中供稱在警詢所
    述均屬實在（見偵查卷第166 頁），然其供述，核與證人乙○○於本院證稱無此情（見本院更一審審判筆錄第4 頁），
    且與被告丙○○於原審供稱：當時乙○○說有話要我跟他進
    房間講，蔡政益就直接把乙○○帶進房間內，丁○○也跟著
    進去，我站在房間門口跟蘇、蔡二人說你們不要亂來，那時
    我跟劉英志站在房間門口，我先下樓後劉英志也跟著下樓，
    我跟劉英志想要先走，後來蘇、蔡就下樓，我就載他們一起
    回去等語（見原審卷一第97、98頁）有所不同，是共同被告
    劉英志上開所供，尚難採為有利被告丙○○之認定。
  (二)又被害人乙○○於本院上訴審時固坦陳被告丁○○於客廳時
    有談到伊向警方告丙○○的密才要伊包紅包之事，惟嗣又稱
    ：警察去抓丙○○他們，郭有打電話給我，要我方便過去看
    一下，我去看的時候，未看到警察，我和郭電話聯絡，問他
    你的車子呢，車是前天晚上開走未開回，我就憑這點說會不
    會是他們報警去抓你等語 (見本院上訴卷第118頁正反面)，
    依被害人所言，僅係對丙○○提出其質疑，縱有此情，亦難
    認被告等人即有權向被害人取得求償之正當權利，況案發當
    天，被害人並未承諾道歉及賠償，而被告等原即以強盜之意
    進入被害人住處「要紅包」，且事先即攜帶玩具手槍作為犯
    罪工具，並以之抵住被害人，強令被害人吃子彈，被害人在
    不能抗拒情形下交付財物，應屬強盜行為，而非因道歉所支
    付之賠償金。是被告等人具有為自己不法所有之意圖，至為
    灼然，被告丁○○上開所辯，要係推諉卸責之詞，要無可採
    。
  (三)又據被告丁○○於94年3月9日偵查中結證稱：因缺錢丙○○
    約伊去搶藥頭，劉英志剛好跟伊在一起就一起去，然後伊打
    電話給蔡政益要他帶槍加入，但後來找不到藥頭，經丙○○
    提議臨時起意去搶乙○○，大家都知道有帶槍及要搶錢之事
    等語；證人即共同被告劉英志於偵查中亦結證稱：丙○○提
    議去乙○○家拜年，順便要一點錢等語；證人即共同被告蔡
    政益於亦結證稱：是丙○○提議去乙○○的家，其他人都應
    該知道伊帶槍的事等語，另於原審結證稱：丙○○原先提議
    要「ㄠ」藥頭，但後來沒找成，丙○○、丁○○就提議要去
    向乙○○拜年要紅包等語，足見被告等四人於至被害人乙○○住處前，即有謀議共同攜帶上開玩具手槍強盜藥頭財物（
    按指販賣毒品者）之犯意聯絡，嗣因未找著適合之目標，被
    告丙○○乃提議改搶劫乙○○財物，以被告等四人結夥，且
    持金屬製造，質地厚硬，酷似真槍，客觀上對於人之身體、
    生命足生危險，堪認屬兇器，而抵指被害人，已足使被害人
    畏懼而不敢抗拒，其等顯係顯有以強暴或脅迫方式而強取被
    害人財物之不法強盜犯意聯絡，已足堪認。至被告等所稱「
    ㄠ」藥頭或拜年要紅包云云，應係強取他人財物之代名詞，
    被告所辯未事前謀議強盜被害人乙○○云云，核屬臨訟推諉
    之詞，要難採信。
  (四)至被告雖請求傳喚證人甲○○、蔡政益欲就被害人乙○○是
    否陷於不能抗拒情形下交付手錶與手機予被告等人，及另又
    請求傳喚證人黃建興欲證明被害人乙○○有重複吞子彈之事
    調查云云。然經本院傳喚證人甲○○未著，且據被告丙○○
    於本院供稱：當時甲○○開門後就坐在客廳看電視，應該沒
    有有看到有人拿槍出來，沒有看到或聽到乙○○被搶之事等
    語（見本院更一審審判筆錄第9 頁），其既未聽及或目擊乙○○被搶之經過，即無再傳喚之必要。至被害人如何吞食子
    彈及如何交付手錶與手機之情，證人蔡政益已於原審證述在
    卷（見原審卷二第51至54頁），即無就相同事實重複交互詰
    問之必要。又被害人乙○○並無重複吞子彈之情，已據其於
    本院供明在卷（見本院更一審審判筆錄第12頁），且其案發
    後翌日（即2 月12日）即已前往台北縣立醫院檢驗攝影，有
    該醫院診斷證明書、X光照片影本在卷可據（見偵查卷第103
    、104 頁），核無重複吞食之必要？況被告等人迫令被害人
    乙○○吞食子彈之情，已如上述，縱然被害人有此舉動，亦
    難排除被告等人強盜之犯行，是證人黃建興亦無傳喚之必要
    ，併此敘明。
  (五)綜上所述，被告二人所辯上情，均屬卸責之詞，委難採認，
    其等與蔡政益、劉英志共四人共同攜帶兇器結夥三人以上強
    盜之事證明確，犯行均堪認定，應依法論科。
四、扣案之被告等人所攜帶供犯罪所用之上開玩具手槍，雖經鑑
    定結果認不具殺傷力，此有內政部刑事警察局94年3 月31日
    刑鑑字第0940029833號槍彈鑑定書1 份在卷可參，但該玩具
    手槍為金屬材質且具相當重量，客觀上足以對人之生命、身
    體構成威脅而足供兇器使用，仍不失為兇器；是被告丙○○
    、丁○○與劉英志、蔡政益等四人攜帶兇器，結夥三人以上
    ，強盜被害人郭淵源財物，核均係犯刑法第330條第1項之加
    重強盜罪。被告等四人共同謀議強盜，並共同攜帶兇器，至
    被害人住處內強盜財物，其等四人均具有犯意聯絡及行為分
    擔，為共同正犯。被告丙○○曾因侵占案件，經臺灣臺北地
    方法院判處有期徒刑3 月確定，於93年11月10日易科罰金執
    行完畢；被告丁○○曾因傷害案件，經臺灣板橋地方法院判
    處有期徒刑5 月，於89年10月15日執行完畢，皆有本院被告
    前案紀錄表存卷可按，其等於受有期徒刑執行完畢後5 年內
    ，故意再犯本件有期徒刑以上之罪，不論依修正前之刑法第
    47條，或修正後之刑法第47條第1 項之規定，均構成累犯，
    對被告而言並無有利或不利之情形，應適用現行有效之修正
    後之刑法第47條第1項規定，論以累犯，並均加重其刑。
五、原審適用刑法第28條、第330條第1項、第38條第1項第2款、
    行為時之刑法第47條，審酌被告丙○○年輕力壯，不思循合
    法正當途徑獲取財物，竟夥同損友，對自己乾爹強盜財物，
    且素行不佳，犯後未坦承犯行，並參酌及其犯罪動機、目的
    、手段、取得財物價值等一切情狀，量處有期徒刑七年八月
    ，並說明扣案之仿GLOCK廠17型半自動手槍製造之玩具手槍1
    支、不具殺傷力之土造子彈1 顆，為共犯蔡政益所有供犯罪
    所用之物，依刑法第38條第1項第2款均宣告沒收，經核認事
    用法俱無不合，量刑亦屬允當。被告丙○○上訴意旨，猶執
    陳詞，否認犯行，為無理由，應予駁回。另原審對被告丁○○予以論罪科刑，固非無見，惟查，被告丁○○部分，原審
    於審理中固有指定公設辯護人彭宏東為其辯護，但於原判決
    當事人欄竟漏未記載，原判決此部分即有違誤，被告丁○○
    上訴意旨仍執陳詞否認有強盜犯行，雖不足取，然原判決此
    部分既有上開可議之處，應由本院將原判決該部分撤銷改判
    。爰審酌被告丁○○年輕力壯，竟不思循合法正當途徑獲取
    財物，素行不佳，犯後藉詞圖卸刑責，並參酌其犯罪動機、
    目的、手段、取得被害人行動電話1 支、在本案犯罪中所擔
    當之角色、與被害人之關係等一切情狀，量處有期徒刑七年
    八月，以示懲儆。另扣案之仿GLOCK 廠17型半自動手槍製造
    之玩具手槍1支、不具殺傷力之土造子彈1顆，為共犯蔡政益
    所有供犯罪所用之物，應依刑法第38條第1項第2款均宣告沒
    收。
六、公訴意旨另以：被告丙○○、劉英志、丁○○與被告蔡政益
    共同持有子彈7 顆之犯行，因認亦涉犯槍砲彈藥刀械管制條
    例第12條第4 項之罪嫌云云。惟查，本案警察固有於共同被
    告蔡政益住處查扣具有殺傷力之土造子彈6 顆，然據被告蔡
    政益於原審供稱：伊案發當天僅有攜帶子彈1 顆前往被害人
    乙○○住處等語，該顆子彈即為被害人乙○○所吞下之子彈
    。因被告蔡政益所持有之其餘6 顆土造子彈，並未攜帶至案
    發現場，實難認被告丙○○、丁○○與共同被告劉英志共同
    持有該6 顆土造子彈，且亦無積極證據資以證明有與被告蔡
    政益共同持有之事實。又被告蔡政益攜往被害人乙○○住處
    之子彈1 顆，業經鑑定認不具殺傷力，已如前述，即非屬槍
    砲彈藥刀械管制條例所列管之具有可罰性之子彈，要難遽論
    被告丙○○丁○○確有公訴人所指未經許可持有子彈之犯行
    ，是此部分犯罪尚屬不能證明，惟與前開論罪科刑部分，公
    訴人認有刑法修正前牽連犯之裁判上一罪關係，依審判不可
    分之關係，爰不另為無罪之諭知。
據上論斷，應依刑事訴訟法第369條第1項前段、第364條、第368
條、第299條第1項前段，刑法第28條、第330條第1項、第47條第
1項、第38條第1項第2款，判決如主文。
本案經檢察官侯千姬到庭執行職務。
中　　華　　民　　國　　96　　年　　7　　月　　11 　　日
　　　　　　　　　刑事第十庭   審判長法　官 陳博志
　　　　　　　　　　　　　　 　　　  法　官 黃俊明
　　　　　　　　　　　　　 　　　　  法　官 李春地
以上正本證明與原本無異。
如不服本判決，應於收受送達後十日內向本院提出上訴書狀，其
未敘述上訴之理由者並得於提起上訴後十日內向本院補提理由書
（均須按他造當事人之人數附繕本）。
                                     書記官 蘇秋
中　　華　　民　　國　　96　　年　　7 　　月　　16　　日
附錄：本案論罪科刑法條全文
刑法第330條：
犯強盜罪而有第321條第1項各款情形之一者，處7年以上有期徒
刑。
前項之未遂犯罰之。
